臺灣宜蘭地方法院刑事判決　　　　　　　　　　　　　九十三年度易字第一０九號
　　公　訴　人　臺灣宜蘭地方法院檢察署檢察官
　　被　　　告　乙○○　男　二.
右列被告因傷害案件，經檢察官提起公訴（九十三年度偵字第五０三號），本院判決
如左：
    主  文
乙○○傷害人之身體，處有期徒刑捌月。
    事  實
一、乙○○與丁○○、丙○○及何政鋒（原名為「甲○○」）於九十二年十月三十一
    日晚間一同由宜蘭縣三星鄉前往宜蘭市內飲酒作樂，嗣四人同乘由何政鋒所駕駛
    之車牌號碼：Ｕ三─四二０五號自用小客車返回住處。然於翌日凌晨一時許，同
    坐於後座之乙○○與丁○○因酒錢問題發生爭執，乙○○竟基於傷害人身體之犯
    意，於該車行經宜蘭縣宜蘭市○○路與縣政南路交岔口時，將丁○○拖下車後，
    持地上隨手拾得之木棍朝丁○○頭部毆打（惟木棍未扣案），致丁○○受有頭部
    右側外傷性腦出血、頭皮裂傷、蜘蛛網膜下腔出血及頭皮撕裂傷等傷害，並有步
    態不穩、平衡不良之症狀。嗣因丙○○及何政鋒發現丁○○倒地，緊急送醫急救
    ，始為警查悉上情。
二、案經丁○○訴由宜蘭縣警察局宜蘭分局報告臺灣宜蘭地方法院檢察署檢察官偵查
    起訴。
    理  由
一、訊據被告乙○○固不否認於右揭時地毆打告訴人丁○○，致告訴人受有傷害，惟
    辯稱：伊僅係徒手揮拳毆打告訴人，但並未持木棍毆打告訴人，告訴人頭部所受
    之傷係因其受傷倒地後頭部碰撞地面所致云云。經查，右揭犯罪事實，業據告訴
    人於警詢、偵查及本院審理中均指訴綦詳，並經證人何政鋒及丙○○於本院審理
    中結證屬實，且有現場照片三張、財團法人天主教靈醫會羅東聖母醫院（以下簡
    稱「羅東聖母醫院」）診斷證明書及財團法人長庚紀念醫院（林口分院）（以下
    簡稱「長庚醫院」）診斷證明書各二紙存卷可稽。被告雖矢口否認持木棍毆打告
    訴人，然本院依職權函詢為告訴人急診之羅東聖母醫院有關告訴人送診就醫之情
    形，該院函覆稱：「丁○○於九十二年十一月一日二時十分至本院急診求診，到
    院時意識不清，由朋友代訴喝酒後被人以木棍打傷，急診檢查時發現頭部右後側
    有三公分頭皮撕裂傷併六×六公分血腫，依傷口研判應為鈍器傷害所致」，此有
    該院九十三年十一月九日天羅聖民字第八五九號函一件存卷供參。而告訴人於本
    院審理中以證人身分應訊時結證稱：「我有看到被告拿棍子，從我的頭部打我，
    我不知道他從哪裡拿棍子，被告打我的頭部幾下我不清楚，後來我就倒地昏迷了
    」等語。另證人丙○○於本院審理中亦結證稱：「當時我與他們有一段距離，不
    確定被告是否拿物品打告訴人，但是在他們附近有木棍之類的東西，我不知道被
    告是否拿木棍打告訴人」等語（見本院九十三年十一月一日審理筆錄）。雖證人
    丙○○就被告是否持木棍毆打告訴人一節證詞有所保留，然其與被告為朋友，於
    本院審理中證詞有所迴護，亦為情理之常，但可知被告應有持木棍毆打告訴人之
    行為。至告訴人雖於本院審理應訊時反應遲緩，言語溝通落有障礙，然本院依職
    權函詢長庚醫院有關告訴人後續傷勢恢復情形，該院函覆稱：「二、黃君（指告
    訴人）最近回診日期為九十三年七月二十一日，平衡功能已恢復到能自主獨立行
    動，語言功能亦有明顯改善，但目前仍須定期追蹤，後續建議於九十三年十一月
    以後進行腦部檢查」，此有該院九十三年九月十六日（九三）長庚院法字第０九
    四一號函一紙在卷可參。又本院於其後後再次函詢長庚醫院有關告訴人傷勢恢復
    情形，該院則函覆稱：「經電腦斷層檢查顯示右側腦額葉輕度腫脹，惟依當時病
    情實無法據以研判造成原因為何。九十三年九月二十九日回診時，病患可自行走
    路、開關門及和醫師對談並可配合醫囑做動作，神經學檢查大致在可接受的範圍
    ，仍須定期追蹤治療，但恢復期間難以明確評估，另其傷勢應尚未達重大不治或
    難治之程度」，此有該院九十三年十月二十日（九三）長庚院法字第一０六二號
    含一件附卷供佐。參諸告訴人於本院審理中應答態度已較恢復，並能與人溝通，
    堪信告訴人所受之頭部傷害，應尚未達於重大不治或難治之重傷害程度，併此敘
    明。綜上所述，本件事證明確，被告犯行洵堪認定，應予依法論科。
二、核被告乙○○所為，係犯刑法第二百七十七條第一項之傷害罪。爰審酌被告之素
    行、智識程度，僅因金錢細故即持木棍毆打告訴人丁○○，而告訴人所受傷害雖
    未達於重傷害程度，然語言、思考之能力已受到影響，且被告迄今未與告訴人達
    成和解，與其犯罪後之態度等一切情狀，量處如主文所示之刑，以示懲儆。
據上論結，應依刑事訴訟法第二百九十九條第一項前段，刑法第二百七十七條第一項
，罰金罰鍰提高標準條例第一條前段，判決如主文。
本案經檢察官劉憲英到庭執行職務。
中　　　華　　　民　　　國　　九十三　　年　　 十二 　　月　　　十　　　日
                          臺灣宜蘭地方法院刑事第四庭
                              審判長法  官  林  惠  玲
                                    法  官  辜  漢  忠
                                    法  官  郭  顏  毓
右正本證明與原本無異。
如不服本判決，應於判決送達後十日內，向本院提出上訴狀（應附繕本）。
                                    書記官  莊  淑  茹
中　　　華　　　民　　　國　　九十三　　年　　 十二 　　月　　 十三 　　日
附錄本案論罪科刑法條：
刑法第二百七十七條
傷害人之身體或健康者，處三年以下有期徒刑，拘役或一千元以下罰金。
犯前項之罪，因而致人於死者，處無期徒或七年以上有期徒刑，致重傷者，處三年以
上、十年以下有期徒刑。
